【裁判字號】    92,簡上,139
【裁判日期】    921126
【裁判案由】    違反保護令罪
【裁判全文】
臺灣屏東地方法院刑事判決                        九十二年度簡上字第一三九號
    上  訴  人  臺灣屏東地方法院檢察署檢察官
    被      告  甲○○
右列上訴人因違反保護令罪案件，不服本院簡易庭九十二年簡字第三六五號中華民國
九十二年九月四日刑事簡易判決（九十二年度偵字第二七七○號）提起上訴，本院判
決如左：
    主  文
上訴駁回。
    事實及理由
一、本件經本院審理結果，認原審以被告確實犯有違反保護令之罪行，依家庭暴力防
    治法第五十條第一款之規定，判處被告拘役四十日，如易科罰金以三佰元折算壹
    日，其認事、用法、量刑等均無不當，應予維持，並引用後附第一審判決所載之
    事實、證據及理由。
二、檢察官上訴意旨略以：被告於九十二年七月二十六日十九時十分許，又在屏東縣
    萬丹鄉寶厝村保榮宮後方公然辱罵其母乙○○之犯行，該案與本件犯罪，時間緊
    接，手法及罪名均屬相同，具有連續犯之裁判上一罪關係，為前案起訴效力所及
    ，原審未及審酌，難認原決允當等語。
三、惟查：被告本案犯罪時間係在九十二年四月十五日，其後來之犯罪（即併辦部分
    ）時間係在九十二年七月二十六日，二者前後相距長達三月有餘，其時間顯非緊
    接，其第一次犯罪原因係因收受保護令，心生不悅，才辱罵其母。但其第二次係
    因為後來沒工作，心情不佳，又喝酒才起意辱罵其母親，已據其供承明白，該次
    顯係出於偶然，非第一次行為時所預定，亦即無所謂之概括犯意之存在，因此被
    告前後二次之行為，應無何連續犯之裁判上一罪關係，第二次之違反保護令行為
    ，已非前案起訴效力所及，原審雖未審酌，並無不當，檢察官上訴為無理由，應
    予駁回。
四、至併送上訴部分（九十二年度偵字第四六○○號），與原起訴部分既無連續犯之
    裁判上一罪關係，自應退由檢察官另行處理。
五、依刑事訴訟法第四百五十五條之一第三項、第三百七十三條、第三百六十八條，
    判決如主文。
中      華      民      國      九十二      年      十一    月  二十六  日
                                     臺灣屏東地方法院刑事第二庭
                                         審判長法  官  黃國永
                                               法  官  林昌義
                                               法  官  林柏泓
右正本證明與原本無異。
不得上訴。
                                               書記官  林鴻仁
中      華      民      國      九十二      年      十一    月  二十六  日
附錄本判決論罪科刑條文家庭暴力防治法第五十條違反法院依第十三條、第十五條所
為之下列裁定者，為本法所稱之違反保護令罪，處三年以下有期徒刑、拘役或科或併
科新台幣十萬元以下罰金︰一禁止實施家庭暴力行為。
二  禁止直接或間接騷擾、接觸、通話或其他連絡行為。
三  命遷出住居所。
四  遠離住居所、工作場所、學校或其他特定場所。
五  命完成加害人處遇計畫：戒癮治療、精神治療、心理輔導或其他治療
    、輔導。


司法院資訊處製作；財團法人民間司法改革基金會備份。
